【裁判字號】    96,訴,743
【裁判日期】    970219
【裁判案由】    毒品危害防制條例
【裁判全文】
臺灣苗栗地方法院刑事判決          96年度訴字第743號
公訴人  臺灣苗栗地方法院檢察署檢察官
被  告  乙○○
                現於臺灣苗栗看守所羈押中
選  任
辯護人 魏翠亭   律師
       陳恩民   律師
被  告 丙○○
                現於臺灣苗栗看守所羈押中
選  任
辯護人  李克欣律師
被  告  甲○○
                現於臺灣苗栗看守所羈押中
指定辯護人 本院公設辯護人  丁○○
上列被告等因違反毒品危害防制條例案件，經檢察官提起公訴（
96年度偵字第4222號、第4600號），本院判決如下：
    主  文
乙○○共同犯如附表一編號1 、2 、3 、4 、5 、6 所示之罪，
各處如附表一編號1 、2 、3 、4 、5 、6 所示之刑。應執行有
期徒刑柒年陸月。未扣案之犯罪所得財物共新臺幣肆萬伍仟柒佰
元，沒收之，如全部或一部不能沒收時，以其財產抵償之。查扣
如附表二編號一、二、三、四、五、六、七所示之物，均沒收之
。
丙○○共同犯如附表一編號1、2、3、4、5、6所示之罪，各處如
附表一編號1 、2 、3 、4 、5 、6 所示之刑。應執行有期徒刑
陸年陸月。未扣案之犯罪所得財物共新臺幣肆萬伍仟柒佰元，沒
收之，如全部或一部不能沒收時，以其財產抵償之。查扣如附表
二編號一之愷他命，沒收之；查扣如附表二編號一、二、三、四
、五、六、七所示之物，均沒收之；又犯持有第二級毒品罪，處
拘役伍拾日，如易科罰金，以新台幣壹仟元折算壹日。查扣如附
表二編號八之搖頭丸肆顆（驗餘淨重1.18公克），沒收銷燬之。
甲○○共同犯如附表一編號1 、2 、3 、5 、6 所示之罪，各處
如附表一編號1 、2 、3 、5 、6 所示之刑。應執行有期徒刑伍
年陸月，未扣案販賣毒品所得共新臺幣肆萬零玖佰元，沒收之，
如全部或一部不能沒收時，以其財產抵償之。查扣如附表二編號
一、二、三、四、五、六、七所示之物，均沒收之；又犯持有第
二級毒品罪，處拘役伍拾日，如易科罰金，以新台幣壹仟元折算
壹日，查扣之安非他命壹包含袋重零點壹公克，沒收銷燬之。
甲○○如附表一編號4 被訴販賣第三級毒品部分，無罪。
    事  實
一、乙○○、丙○○與甲○○明知愷他命（Ketamine，俗稱愷他
    命、K 他命）係毒品危害防制條例所列之第三級毒品；丙○○與甲○○明知MDMA（俗稱搖頭丸）、安非他命係毒品危害
    防制條例所列之第二級毒品，均不得非法持有、販賣，其中
    乙○○、丙○○與甲○○如附表一編號1 、2 、3 、5 、6
    號，及乙○○、丙○○如附表一編號4 號，均以營利為目的
    ，分別共同基於販賣第三級毒品愷他命之犯意聯絡，自民國
    96年4 月間起至查獲為止，由乙○○先以1 公克新台幣（下
    同）700 元之價格，販入數量約40公克之愷他命，再以0.5
    公克700 元價格出售，而丙○○與甲○○則以交付1 包愷他
    命獲利100 元，其中乙○○並將部分愷他命交付丙○○保管
    ，以供丙○○與甲○○方便拿取毒品交付購毒者，三人共同
    以上開方式販賣愷他命。而丙○○從乙○○收受愷他命之後
    ，藏匿於其位在苗栗縣竹南鎮○○里○○路130 巷18號之住
    處內，再由乙○○、丙○○與甲○○如附表一編號1 、2 、
    3 、5 、6 號，及乙○○、丙○○如附表一編號4 號所示之
    時間、地點，分別以上開附表一編號1 、2 、3 、4 、5 、
    6 號所示之方式、價格，分別將愷他命販賣與望僑宴等6人
    ，而分別取得如附表一編號1 、2 、3 、4 、5 、6 所示之
    款項。嗣經警方於96年8 月31日上午起，持本院核發之搜索
    票，前往乙○○、丙○○、甲○○與望僑宴等20人之住處搜
    索，並分別於丙○○上開住處內扣得愷他命1 包重35.33 公
    克（驗前毛重36.34 公克，取0.1 公克鑑定，驗餘35.33 公
    克）、丙○○於96年8 月30日起持有含有亞甲基雙氧甲基安
    非他MDMA成分，俗稱搖頭丸5 顆（淨重1.47公克，取0.29公
    克鑑驗，驗餘4 顆、1.18公克）、供分裝愷他命使用之電子
    秤1 個、預備分裝之夾鏈袋1 包74只，及供聯絡販賣愷他命
    之含遠傳SIM 卡、門號0000000000、品牌innostream，含臺
    灣大哥大SIM 卡、品牌BenQ.SIEMNS 、門號0000000000，含
    遠傳易付SIM 卡、門號0000000000號、品牌NOKIA 手機等3
    支；及於甲○○位在苗栗縣竹南鎮○○里○○街17號2 樓之
    9 之住所內扣得其自96年8 月29日起持有安非他命（Amphet
    amine）1包（含袋重0.1 公克）、供分裝愷他命預備之夾鏈
    袋6 個及供販賣愷他命聯絡使用之含SIM 卡、門號
    0000000000號（序號0000000000 00 號）品牌ANTECH手機1
    支；及於乙○○位在苗栗縣竹南鎮○○里○○路151 巷1 號
    之住處內扣得其供販賣愷他命聯絡之用之含遠傳SIM 卡、門
    號0000000000、品牌為SHARP （序號0000000000 00000）手
    機1 支，而查獲上情。
二、案經內政部警政署刑事警察局偵六隊、苗栗縣警察局頭份分
    局移送臺灣苗栗地方法院檢察署檢察官偵查起訴。
    理  由
壹、有關證據能力：按被告以外之人於審判外之陳述，雖不符前
    4 條之規定，而經當事人於審判程序同意作為證據，法院審
    酌該言詞陳述或書面陳述作成時之情況，認為適當者，亦得
    為證據。當事人、代理人或辯護人於法院調查證據時，知有
    第159 條第1 項不得為證據之情形，而未於言詞辯論終結前
    聲明異議者，視為有前項之同意。刑事訴訟法第159 條之5
    定有明文。查被告乙○○、丙○○、甲○○及其等選任辯護
    人、指定辯護人與檢察官於言詞辯論終結前，對於卷內被告
    以外之人（含共同被告）之警詢筆錄（即本院引用）等證據
    ，均未聲明異議，應視為被告等已同意以之作為證據，且經
    本院審酌後，認無不適當之情形，則本院調查之卷內證據均
    有證據能力，合先敘明。
貳、被告乙○○對於附表一編號1 、2 、3 、4 、5 、6 ；被告
    丙○○對於附表一編號1 、2 、3 、4 、5 、6 ；被告甲○○對於附表一編號1 、2 、3 、5 、6 等多次販賣第三級毒
    品愷他命之事實，業據被告等於本院審理中坦白承認，經核
    被告三人所述販賣之方式、情節相符，另有查扣之愷他命1
    包重35.33 公克（驗前毛重36.34 公克，取0.1 公克鑑定，
    驗餘35.33 公克）、電子秤1 個、夾鏈袋1 包74只、夾鏈袋
    6 個（偵4222(一)13）、如事實欄所述之行動電話5 支（偵
    4222(一)13、34、46）、內政部警政署刑事警察局96年10月22
    日刑鑑字第0960155706號鑑定扣案之毒品確為第三級毒品愷
    他命之鑑定書（偵4222(二)121） 、刑事警察局偵六隊員警職
    務報告書（偵4222(二)64-80） 、電話聯絡販毒之時間、地點
    、對象之相關通訊監察譯文（偵4222(一)69-98 、113 、125
    、135 、169-170 、187 、216 -217、偵4222(二)36-59） 、
    搜索照片10張（偵4222(一)15、16、37）、正修科技大學尿液
    檢體編號96C287（甲○○）、96C288、96C290（張劍秋）、
    96C294（丙○○）、96C296（望僑宴）、96C297（乙○○）
    、96C298（陳永茂）、96C299（李雅真）等呈現陽性反應之
    檢驗報告8 份（偵4222(二)99-119）、證人即被告丙○○（偵
    4222(一)17- 23、222-224 、偵4222(二)128- 129）、證人即被
    告甲○○（偵4222(一)228-234 、238 、偵4222(二)83-85 、
    95- 97、123- 129）、證人即被告乙○○（偵4222(一)47- 54
    、偵4222(二)128- 129）、證人即附表一編號1 之購買毒品者
    望僑宴（偵4222(一)149-150 、154） 、證人即附表一編號2
    之購買毒品者陳永茂（偵4222(一)130-133 、138 、偵4222(二)
    127-128） 、秘密證人即附表一編號3 之購買毒品者A1（偵
    4222(一)208-214 、219） 、證人即附表一編號4 之購買毒品
    者劉祖軒（偵4222(一)174-183 、199） 、證人即附表一編號
    5 之購買毒品者張劍秋（偵4222(一)120-124 、128 、偵4222
    (二)125 -127）、證人即附表一編號6 之購買毒品者林柏辰（
    偵4222(二)125-126） 、證人李雅真（偵4222(一)165-167 、
    172 、偵4222(二)129） 等之證詞等證據可資為證，被告乙○○、丙○○、甲○○上開販賣愷他命之自白均與事實相符，
    均堪信為真實，其等販賣第三級毒品犯行堪以認定，均應予
    依法論科。
參、被告丙○○持有搖頭丸、被告甲○○持有第二級毒品安非他
    命之犯行，業據被告丙○○、甲○○於本院審理時均坦白承
    認，復有查扣之含有亞甲基雙氧甲基安非他命MDMA成分，俗
    稱搖頭丸5 顆（淨重1.47公克，取0.29公克鑑驗，驗餘1.18
    公克）、安非他命1 小包（含袋重0.1 公克）在卷可資佐證
    ，及內政部警政署刑事警察局96年10月22日刑鑑字第
    0960155706號鑑定扣案之毒品確為第二級毒品之鑑定書1 份
    ，搜索照片10張可資為證，足證被告丙○○、甲○○上開自
    白與事實相符，堪信為真實，被告丙○○持有第二級毒品搖
    頭丸、被告甲○○持有第二級毒品安非他命等犯行均堪以認
    定，均應予依法論科。
肆、論罪科刑及沒收部分：
一、查安非他命、亞甲基雙氧甲基安非他MDMA（俗稱搖頭丸），
    係毒品危害防制條例第2 條第2 項第2 款所規定之第二級毒
    品；愷他命，係毒品危害防制條例第2 條第2 項第3 款所規
    定之第三級毒品，核被告乙○○如附表一編號1 （8 次）
    、2 （4 次）、3 （15次）、4 （4 次）、5 （10次）、6
    （3 次）所為，均係犯毒品危害防制條例第4 條第3 項之販
    賣第三級毒品罪（共44次）；核被告丙○○如附表一編號
    1 （8 次）、2 （4 次）、3 （15次）、4 （4 次）、5 （
    10次）、6 （3 次）所為，均係犯毒品危害防制條例第4 條
    第3 項之販賣第三級毒品罪（共44次），及持有第二級毒品
    搖頭丸部分，係犯同條例第11條第2 項之持有第二級毒品罪
    。核被告甲○○如附表一編號1 （8 次）、2 （4 次）、
    3 （15次）、5 （10次）、6 （3 次）所為，均係犯毒品危
    害防制條例第4 條第3 項之販賣第三級毒品罪（共40次），
    及持有第二級毒品安非他命部分，係犯同條例第11條第2 項
    之持有第二級毒品罪。
二、被告乙○○、丙○○、甲○○販賣愷他命前之持有低度行為
    ，為販賣之高度行為所吸收，均不另論罪。
三、再被告乙○○出資購買愷他命，交付被告丙○○持有，並由
    丙○○或甲○○持愷他命分別電話聯絡、交付如附表一編號
    1 、2 、3 、4 、5 、6 所示之購買者望僑宴等人（甲○○
    未參予附表一編號4） ，就上開販賣第三級毒品之行為，被
    告丙○○、甲○○係經手第三級毒品之聯絡、交付，其等所
    為顯係被告乙○○手足之延長，其所參與者為完成履行交付
    行為之階段行為，顯係參與構成要件行為之一部分，是被告
    乙○○與丙○○、甲○○就附表一編號1 、2 、3 、5 、6
    號；被告乙○○、丙○○就附表一編號4 號間，就前開販賣
    第三級毒品犯行，均分別有犯意聯絡及行為分擔，均為共同
    正犯。
四、按94年2 月2 日修正公布而於95年7 月1 日施行之刑法，基
    於刑罰公平原則之考量，杜絕僥倖之犯罪心理，並避免易致
    鼓勵犯罪之誤解，已刪除第56條連續犯之規定。行為人反覆
    實行之犯罪行為茍係在刑法修正施行後者，因法律之修正已
    生阻斷連續犯之法律效果，除認應合於接續犯、繼續犯、集
    合犯等實質上一罪關係而以一罪論處外，基於一罪一罰之刑
    罰公平性，自應併合處罰。惟所謂「集合犯」，係指立法者
    所制定之犯罪構成要件中，本即預定有數個同種類行為而反
    覆實行之犯罪而言。故是否集合犯之判斷，客觀上自應斟酌
    法律規範之本來意涵、實現該犯罪目的之必要手段、社會生
    活經驗中該犯罪必然反覆實行之常態及社會通念等；主觀上
    則視其反覆實施之行為是否出於行為人之一個犯意，並秉持
    刑罰公平原則，加以判斷之。稽以行為人多次販賣毒品之行
    為，未必皆出於行為人之一個犯意決定；故販賣毒品之罪，
    難認係集合犯之罪。又依刑法第56條修正理由之說明，謂「
    對繼續犯同一罪名之罪者，均適用連續犯之規定論處，不無
    鼓勵犯罪之嫌，亦使國家刑罰權之行使發生不合理之現象」
    、「基於連續犯原為數罪之本質及刑罰公平原則之考量，爰
    刪除有關連續犯之規定」等語，即係將本應各自獨立評價之
    數罪，回歸本來就應賦予複數法律效果之原貌。因此，就刑
    法修正施行後多次販賣毒品之犯行，採一罪一罰，始符合立
    法本旨。而所謂接續犯，乃指行為人主觀上基於單一之犯意
    ，著手實行單一行為，而該行為係在密切接近之時、地，分
    數個舉動以接續或反覆施行之行為，依一般社會通念，難以
    強行分開，在刑法評價上，該接續施行之數個舉動，可認為
    包括一罪而言（參照最高法院96年度台上字第7052號判決）
    。本件被告等販賣愷他命之時間，自96年4 月16日起至同年
    8 月20日之間，販賣對象有5 、6 人（被告乙○○、丙○○
    6 人，被告甲○○5 人），次數高達40、44次（被告乙○○
    、丙○○44次，被告甲○○40次），所販賣對象之日期、交
    付毒品之地點，非無法強行分開，實難認其販賣第三級毒品
    之複次行為，係基於一個反覆、接續性之行為觀念而為，且
    被告等上開40、44次犯行間相距4 月，時間、地點、對象不
    同，復分由被告乙○○、丙○○與甲○○與購買毒品者聯絡
    ，及交付毒品，其中被告乙○○與丙○○、甲○○，被告乙○○與丙○○分別成立共犯關係，尚難認其等40、44次之行
    為與接續犯必須各行為間具有時間、地點密切關係之要件相
    符，且其所為不法舉措又致生毒品氾濫，嚴重危害國人身心
    健康之犯罪結果，依社會通念，亦難認屬接續犯之包括一罪
    無疑。綜上，被告乙○○與丙○○、甲○○就附表一編號1
    、2 、3 、5 、6 號40次；被告乙○○、丙○○就附表一編
    號4 號4 次間所犯上開罪行，犯意個別，行為互異，應予分
    論併罰，檢察官認為販賣同一對象應認為包括一罪之集合犯
    ，認為被告乙○○、丙○○所為附表一編號1 、2 、3 、4
    、5 、6 應論6 罪，被告甲○○論5 罪，容有未洽。另被告
    丙○○販賣第三級毒品愷他命、持有第二級毒品搖頭丸，及
    被告甲○○販賣第三級毒品愷他命、持有第二級毒品安非命
    部分等犯行間，犯意個別，行為互異，亦均應予分論併罰。
五、又按刑法第59條之酌量減輕其刑，必須犯罪另有特殊之原因
    與環境等等，在客觀上足以引起一般同情，認為即予宣告法
    定低度刑期尤嫌過重者，始有其適用。又刑罰之量定，固屬
    法院自由裁量之職權行使，惟刑事審判之量刑，旨在實現刑
    罰權之分配的正義，故法院對科刑判決之被告量刑，應受比
    例原則及公平原則之限制，並應符合罪刑相當原則，使罰當
    其罪，否則其判決即非適法（詳見最高法院96年度台上字第
    7451號、第7390號、第7224號判決）。此所以刑法第57條明
    定科刑時應審酌一切情狀，尤應注意該條所列各款情形，以
    為科刑輕重之標準。且依照最高法院之判例、裁判均認為「
    無前科，素行端正，子女眾多、犯後已與被害人和解，向被
    害人道歉，被害人亦未受到身體之傷害、無不良素行，事後
    坦承犯罪，態度良好，年輕識淺、經濟困難，獨負家庭生活
    、犯罪之動機、犯罪之手段或犯罪後之態度，一時衝動」為
    法定刑內從輕科刑之情形，尚非犯罪另有特殊之原因與環境
    ，在客觀上足以引起一般同情，足可憫恕之情況，無法依刑
    法第59條之規定，酌減其刑。經查，本件被告等販賣第三級
    毒品罪之法定刑為最輕本刑5 年以上之罪，如附表一編號1
    、2 、3 、4 、5 、6 等販賣愷他命之金額合計45,700元（
    扣除編號4 部分為40,900元），金額不算少，雖然被告丙○○、甲○○每次分得金額為販賣1 包100 元，獲取之利益不
    高，但是販賣毒品之期間如附表一所示之長達4 月，交易次
    數合計44次（被告乙○○、陳嘉麟）、40次（被告甲○○）
    ，合計44罪（被告乙○○、陳嘉麟）、40罪（被告甲○○）
    ，對社會危害性仍較高，且被告丙○○尚持有搖頭丸5 顆及
    有施用搖頭丸之犯行；被告甲○○於行為時雖年僅19歲，但
    是查獲時尚持有安非他命含袋重0.1 公克及施用搖頭丸等犯
    行，因此其等雖事後亦均於本院審理中坦承販賣第三級毒品
    犯行，參照上開說明，均難認為應依刑法第59條之規定，酌
    減其刑，被告等之選任辯護人、指定辯護人均請求本院依刑
    法第59條規定酌減被告等之刑，應與法不符。
七、爰審酌被告乙○○、丙○○、甲○○均無前科，有臺灣高等
    法院被告前案紀錄表3 份在卷可查，被告乙○○負責出資購
    買第三級毒品愷他命，並保管部分毒品，及交付毒品予被告
    丙○○保管，復與購買毒品者聯絡、交付毒品等行為；被告
    丙○○保管部分第三級毒品愷他命、負責與購毒者聯絡，及
    交付毒品等；被告甲○○負責與購買毒品者聯絡，及交付毒
    品；另斟酌其等販賣所得、販賣次數、販賣期間、販賣對象
    ，與其等無視國家對於杜絕毒品犯罪之禁令，且當知施用者
    一旦吸食上癮，往往為購得毒品不惜傾家蕩產，甚至以非法
    方法取得購毒之資金，然其等為圖私利竟不惜販賣第三級毒
    品，侵害社會法益甚鉅；另被告丙○○持有第二級毒品搖頭
    丸、被告甲○○持有第二級毒品安非他命等之數量、期間，
    與被告3 人等之年齡、智識程度，犯後態度等一切情狀，分
    別量處如主文所示之刑，並均定應執行之刑，及拘役如易科
    罰金之折算標準。
八、沒收部分：
    (1)末按，毒品危害防制條例第二條第二項規定，毒品依其成
      癮性、濫用性及對社會危害性分為四級，並就製造、運輸
      、販賣、意圖販賣而持有、以非法方法使人施用、引誘他
      人施用及轉讓等不同品項毒品之行為，分別定其處罰。至
      施用或持有第三、四級毒品，因其可罰性較低，故予除罪
      化，僅就施用及持有第一、二級毒品科以刑罰。惟鑑於第
      三、四級毒品均係管制藥品，特於同條例第十一條之一明
      定無正當理由，不得擅自持有；第十八條第一項後段復規
      定查獲之第三、四級毒品，無正當理由而擅自持有者，沒
      入銷燬之。從而，依同條例第十八條第一項後段應沒入銷
      燬之毒品，專指查獲之施用、持有第三、四級毒品而言；
      倘係查獲之製造、運輸、販賣、意圖販賣而持有、以非法
      方法使人施用、引誘他人施用或轉讓之第三、四級毒品，
      既屬同條例相關法條明文規定處罰之犯罪行為，即非該條
      項應沒入銷燬之範圍。又同條例第19條第1 項所定「供犯
      罪所用或因犯罪所得之物」，係指犯第4 條至第9 條、第
      12條、第13條或第14條第1 項、第2 項之罪所用或所得之
      物，不包括毒品本身在內，自不得為第三、四級毒品之沒
      收依據（以犯第四條第三項販賣第三級毒品罪為例，其供
      犯罪所用之物，當指「供販賣第三級毒品所用之物」而言
      ；第三級毒品本身為販賣之標的，為遂行販賣該毒品使用
      之物，始屬「供犯罪《犯第四條第三項之販賣第三級毒品
      罪》所用之物」，其理至明）。同條例對於查獲之製造、
      運輸、販賣、意圖販賣而持有、以非法方法使人施用、引
      誘他人施用及轉讓第三、四級毒品之沒收，並無特別規定
      ，如其行為已構成犯罪，則該毒品即屬不受法律保護之違
      禁物，應回歸刑法之適用，依刑法第38條第1 項第1款 之
      規定沒收之（最高法院95年度台上字第911 號判決意旨參
      照）。查扣案之第三級毒品愷他命1 包重35.33 公克（驗
      前毛重36.34 公克，取0.1 公克鑑定，驗餘35.33 公克）
      ，係屬被告乙○○所有，且屬違禁物，參諸前開說明，自
      應依刑法第38條第1 項第1 款之規定宣告沒收；另扣案之
      電子磅砰一個，顯係被告乙○○、丙○○、甲○○為販賣
      而分裝毒品所使用之物，及被告丙○○所有之含遠傳SIM
      卡、門號0000000000、品牌innos tream ，含臺灣大哥大
      SIM 卡、品牌BenQ.SIEMNS 、門號0000000 000 ，含遠傳
      易付SIM 卡、門號0000000000 號 、品牌NOKIA 手機3 支
      ；被告甲○○含SIM 卡、門號0000000 000 號（序號
      000000000000號）ANTECH手機1支 ，均係供被告乙○○、
      丙○○、甲○○為販賣毒品聯絡之用，均屬被告等供販賣
      第三級毒品犯罪所用之物，均應依毒品危害防制條例第19
      條第1 項之規定，宣告沒收。另被告丙○○所有一包分裝
      袋74只、被告甲○○所有夾鏈袋6 個，均係為販賣而分裝
      毒品所預備使用之物，應依據刑法第38條第1 項第3 款之
      規定宣告沒收；又扣案之被告丙○○持有搖頭丸5 顆（淨
      重1.47公克，取0.29公克鑑驗，驗餘4 顆，淨重1.18公克
      ）、被告甲○○持有安非他命（Amphe tamine）1 小包（
      含袋重0.1 公克），為查獲之毒品，不問屬於犯人與否，
      應依毒品危害防制條例第18條第1 項前段規定沒收銷燬之
      。又被告甲○○所有吸食器1 組，及其他所查扣銀行存摺
      、便條紙等物品，並非違禁物，復非供販賣第三級毒品、
      持有第二級毒品使用之物，不符沒收之規定，不諭知沒收
      ，附此說明。
    (2)按毒品危害防制條例第19條第1 項：「犯同條例第4 條至
      第9 條、第12條、第13條或第14條第1 項第2 項之罪者，
      其供犯罪所用或因犯罪所得之財物均沒收之，如全部或一
      部不能沒收時，追徵其價額或以其財產抵償之」，係採義
      務沒收主義，故販賣毒品所得之金錢，如能認定確係販賣
      毒品所得之款項，均應宣告沒收，不以當場搜獲扣押者為
      限（最高法院93年台上字第2670號判決意旨參照），是販
      賣毒品所得之金錢，無論已否扣案，如仍屬存在，即應依
      法沒收。經查被告乙○○、丙○○如附表一編號1 （
      18,200元）、2 （2,400 元）、3 （10,500元）、4 （
      4,800 元）、5 （8,000 元）、6 （1,800 元）號之所得
      合計45,700元；另被告甲○○販賣如附表一編號1 、2 、
      3 、5 、6 號之所得合計40,900 元 ，雖均未扣案，然無
      證據證明已不存在，仍應依毒品危害防制條例第19條第1
      項之規定分別宣告沒收，惟如全部或一部不能沒收時，依
      同條項之規定，各應以其財產抵償之。
肆、被告甲○○無罪部分
一、按犯罪事實應依證據認定之，無證據不得推定其犯罪事實；
    又不能證明被告犯罪者，即應諭知無罪之判決，刑事訴訟法
    第154 條、第301 條第1 項分別定有明文。再認定不利於被
    告之事實，須依積極證據，苟積極證據不足為不利於被告事
    實認定時，即應為有利於被告之認定，更不必有何有利之證
    據；而所謂「積極證據足以為不利被告事實之認定」係指據
    為訴訟上證明之全盤證據資料，在客觀上已達於通常一般之
    人均不致於有所懷疑，而得確信被告確曾犯罪之程度，若未
    達到此一程度，而有合理懷疑之存在時，即無從為有罪之認
    定，最高法院30年度上字第816 號、76年度台上字第4986號
    分別著有判例可資參照。又被告或共犯之自白，不得作為有
    罪判決之唯一證據，仍應調查其他必要之證據，以察其是否
    與事實相符，刑事訴訟法第156 條第2 項定有明文。
二、公訴意旨略以：被告甲○○明知愷他命係毒品危害防制條例
    所列之第三級毒品，不得非法販賣，竟與被告乙○○、丙○○基於販賣第三級毒品之犯意聯絡，於如附表一編號4 所示
    時間、地點，販賣愷他命予劉祖軒，因認被告甲○○涉犯毒
    品危害防制條例第4 條第3 項之販賣第三級毒品罪云云，無
    非係以被告甲○○尚與同案被告乙○○、丙○○共犯編號1
    、2 、3 、5 、6 之犯行及如起訴書所記載之證據為主要論
    據，訊據被告甲○○矢口否認有何販賣第三級毒品給劉祖軒
    之犯行，犯罪事實亦未提及被告甲○○有參與被告乙○○、
    丙○○任何販賣愷他命予劉祖軒之犯行，且被告甲○○亦未
    保管愷他命之行為，而檢察官於審理中並減縮此部分之犯行
    ，然被告甲○○如附表一編號4 之犯行，為數罪併罰，應論
    一罪，應依照刑事訴訟法第269 條之規定，撤回起訴，應提
    出撤回書敘述理由，然公訴人未提出撤回書，綜上，依公訴
    人所舉之證據上尚不足使本院確信被告甲○○確有如附表一
    編號4 販賣愷他命予劉祖軒之犯行，此外，復查無其他積極
    證據足資證明被告甲○○確有上開之犯行，本案不能證明被
    告甲○○此部份之犯罪，參照首揭法條及判例意旨，此部份
    自應為被告甲○○無罪之諭知。
伍、應適用法條：
   (1)刑事訴訟法第299 條第1 項前段、第301 條第1 項。
   (2)毒品危害防制條例第4 條第3 項、第11條第2 項、第18條
     第1項 前段、第19條第1 項。
   (3)刑法第11條前段、第28條、第51條第5 款、第41條第1 項
     前段、第42條第3 項、第38條第1 項第1 款、第3 款，判
     決如主文。
本案經檢察官黃棋安到庭執行職務。
中    華    民    國    97    年    2     月    19    日
                  刑事第三庭  審判長法  官  柳章峰
                                    法  官  呂曾達
                                    法  官  張珈禎
以上正本證明與原本無異。
如不服本判決，應於判決送達後10日內向本院提出上訴狀（應抄
附繕本），其未敘述上訴理由者，應於上訴期間屆滿後20日內補
提理由書狀於本院，上訴於臺灣高等法院臺中分院。
                                    書記官  黃雅琦
中    華    民    國    97    年    2     月    19    日
 附表一
 （最後購買數量、價格，均參考97年1 月15日準備筆錄，販賣
   數量、金額，均按以最低量最低價計算）
┌──┬─────────────────┬──────────────┬───────────┬───┐
│編號│   犯  罪  事  實                 │主     刑                   │  從      刑          │備  註│
├──┼─────────────────┼──────────────┼───────────┼───┤
│一  │乙○○、丙○○與甲○○基於販賣第三│乙○○犯販賣第三級毒品罪共8 │未扣案各次販賣毒品所得│起訴書│
│    │級K 他命之犯意聯絡，由望僑宴於96年│罪，各處有期徒刑陸年。      │新臺幣柒佰元應於各罪沒│附表一│
│    │7 月間至96年8 月至24日該週之某日，│丙○○犯販賣第三級毒品罪共8 │收，如全部或一部不能沒│編號1 │
│    │以其持用之000000 00 00號行動電話撥│罪，各處有期徒刑伍年肆月。  │收時，以其財產抵償之，│並刪除│
│    │打乙○○持用之00000000 00 號行動電│甲○○犯販賣第三級毒品罪共8 │之；查扣如附表二編號一│「至少│
│    │話，約定以700 元之價格，購買1 包愷│罪，各處有期徒刑伍年貳月。  │、二、三、四、五、六、│」兩字│
│    │他命，由乙○○親自送到望僑宴位在苗│                            │七所示之物，均沒收之。│。    │
│    │栗縣竹南鎮○○里○○街61號之住處附│                            │                      │      │
│    │近，或均以上開號碼行動電話直接撥打│                            │                      │      │
│    │丙○○持用之000000 0000 號行動電話│                            │                      │      │
│    │或甲○○持用之0000000000號行動電話│                            │                      │      │
│    │，由丙○○或甲○○將愷他命送至望僑│                            │                      │      │
│    │宴上開住處附近交付。最後1 次係在96│                            │                      │      │
│    │年8 月20日至24日該週之某日，合計期│                            │                      │      │
│    │間販賣愷他命每週3 次、24包（8 週×│                            │                      │      │
│    │3 次×1 包）、共得18,200元。      │                            │                      │      │
│    │                                  │                            │                      │      │
├──┼─────────────────┼──────────────┼───────────┼───┤
│二  │陳永茂於96年5 月、6 月、7 月間，以│乙○○犯販賣第三級毒品罪共4 │未扣案各次販賣毒品所得│起訴書│
│    │其持用之0000000000號行動電話撥打吳│罪，各處有期徒刑陸年。      │新臺幣陸佰元應於各罪沒│附表一│
│    │昱霆持用之00 00000000 號行動電話，│丙○○犯販賣第三級毒品罪共4 │收，如全部或一部不能沒│編號2 │
│    │或撥打丙○○持用之0000000000號，約│罪，各處有期徒刑伍年肆月。  │收時，以其財產抵償之，│並刪除│
│    │定以1 包600 元之價格，共購買4 次，│甲○○犯販賣第三級毒品罪共4 │之；查扣如附表二編號一│「至少│
│    │其中2 次、2 包由甲○○，由甲○○送│罪，各處有期徒刑伍年貳月。  │、二、三、四、五、六、│」兩字│
│    │至陳永茂位於苗栗縣頭份鎮後庄里午夜│                            │七所示之物，均沒收之。│。    │
│    │孃KTV 酒店之上班處交付。其中2 次、│                            │                      │      │
│    │2 包由丙○○到陳永茂住處附近之加油│                            │                      │      │
│    │站交付與陳永茂。合計期間販賣愷他命│                            │                      │      │
│    │4 包，共得2,400 元。              │                            │                      │      │
│    │                                  │                            │                      │      │
│    │                                  │                            │                      │      │
│    │                                  │                            │                      │      │
│    │                                  │                            │                      │      │
│    │                                  │                            │                      │      │
├──┼─────────────────┼──────────────┼───────────┼───┤
│三  │A1於96年4 月16日起，每3 天，親至陳│乙○○犯販賣第三級毒品罪共15│未扣案各次販賣毒品所得│起訴書│
│    │嘉霖住處購買，或以其持用之行動電話│罪，各處有期徒刑陸年。      │新臺幣柒佰元應於各罪沒│附表一│
│    │撥打丙○○持用之0000000000號行動電│丙○○犯販賣第三級毒品罪共15│收，如全部或一部不能沒│編號3 │
│    │話，或撥打甲○○持用之000000 0000 │罪，各處有期徒刑伍年肆月。  │收時，以其財產抵償之，│並刪除│
│    │號行動電話，以每次每包700 元之價格│甲○○犯販賣第三級毒品罪共15│之；查扣如附表二編號一│「至少│
│    │向丙○○購買，其中10次由丙○○將愷│罪，各處有期徒刑伍年貳月。  │、二、三、四、五、六、│」兩字│
│    │他命送至A1住處附近交付，最後1 次係│                            │七所示之物，均沒收之。│。    │
│    │於96年8 月25日；其中5 次由甲○○將│                            │                      │      │
│    │愷 他命送至A1住處附近交付。合計期 │                            │                      │      │
│    │間丙○○送K 他命10包、甲○○送5 包│                            │                      │      │
│    │，共得10,500元。                  │                            │                      │      │
├──┼─────────────────┼──────────────┼───────────┼───┤
│四  │劉祖軒自96年5 月間起，以其持用之  │乙○○犯販賣第三級毒品罪共4 │未扣案各次販賣毒品所得│起訴書│
│    │00000000 00 號行動電話撥打丙○○持│罪，各處有期徒刑陸年。      │新臺幣陸佰元應於各罪沒│附表一│
│    │用之0000000000號行動電話，約定以每│丙○○犯販賣第三級毒品罪共4 │收，如全部或一部不能沒│編號4 │
│    │包600 元之價格，向丙○○每次購買2 │罪，各處有期徒刑伍年肆月。  │收時，以其財產抵償之，│並刪除│
│    │包，由丙○○將愷他命送至約定地點即│甲○○無罪。                │之；另查扣如附表二編號│「至少│
│    │苗栗縣竹南鎮○○里○○街133 巷3號7│                            │一、二、三、四、五、六│」兩字│
│    │樓之劉祖軒住處前國小預定地或附近，│                            │、七所示之物，均沒收。│。    │
│    │或丙○○住處前馬路或附近，交付與劉│                            │ （甲○○此部分無罪， │      │
│    │祖軒，雙方交易次數達4 次，最後1 次│                            │ 無從刑。）           │      │
│    │為96年5 月24日，劉祖軒在其住處前，│                            │                      │      │
│    │以1,200 元向丙○○購買2 包愷他命。│                            │                      │      │
│    │合計期間販賣愷他命8 包，獲款4,800 │                            │                      │      │
│    │元。                              │                            │                      │      │
│    │                                  │                            │                      │      │
│    │                                  │                            │                      │      │
│    │                                  │                            │                      │      │
├──┼─────────────────┼──────────────┼───────────┼───┤
│五  │張劍秋於96年6 月間，以其持用之0936│乙○○犯販賣第三級毒品罪共10│ 未扣案各次販賣毒品所 │起訴書│
│    │27 3691 號行動電話撥打甲○○持用之│罪，各處有期徒刑陸年肆月。  │ 新臺幣捌佰元應於各   │附表一│
│    │0000000000號行動電話或丙○○之電話│丙○○犯販賣第三級毒品共10  │ 罪沒收，如全部或一部 │編號5 │
│    │，冒用綽號「小黑」林柏辰之名義，約│罪，各處有期徒刑伍年肆月。  │ 不能沒收時，以其財產 │並刪除│
│    │定以每包800 元之價格，向甲○○或陳│甲○○犯販賣第三級毒品罪共10│ 抵償之；另扣如附表二 │「至少│
│    │嘉霖購買愷 他命，由甲○○、丙○○ │罪，各處有期徒刑伍年貳月。  │ 編號一、二、三、四、 │」兩字│
│    │將愷 他命分送至約定地點即苗栗縣頭 │                            │ 五、六、七所示物，均 │。    │
│    │份鎮○○○街與幼英路口之7-11超商前│                            │ 沒收之。             │      │
│    │，或竹南鎮境內某處交付，雙方交易次│                            │之                    │      │
│    │數達10次，最後1 次係於96年8 月初某│                            │                      │      │
│    │日。合計期間販賣愷他命10包，共得  │                            │                      │      │
│    │8,000 元。                        │                            │                      │      │
│    │                                  │                            │                      │      │
│    │                                  │                            │                      │      │
│    │                                  │                            │                      │      │
├──┼─────────────────┼──────────────┼───────────┼───┤
│六  │林柏辰（綽號小黑）於96年7 、8 月間│乙○○犯販賣第三級毒品罪共3 │未扣案各次販賣毒品所得│起訴書│
│    │，平均每2 週，以張劍秋持用之093627│罪，各處有期徒刑陸年。      │新臺幣伍佰元應於各罪沒│附表一│
│    │3691號行動電話撥打甲○○持用之行動│丙○○犯販賣第三級毒品罪共3 │收，如全部或一部不能沒│編號6 │
│    │電話，約定以每包500 元之價格，向吳│罪，各處有期徒刑伍年貳月。  │收時，以其財產抵償之，│並刪除│
│    │昱霆或丙○○每次購買愷 他命1包，由│甲○○犯販賣第三級毒品共3 罪│之；另扣如附表二編號一│「至少│
│    │甲○○或丙○○將愷他命分送至約定地│，各處有期徒刑伍年貳月。    │、二、三、四、五、六、│」兩字│
│    │點即苗栗縣竹南鎮境內某處，雙方交易│                            │七所示之物，均沒收之。│。    │
│    │次數達3 次，最後1 次係於96年8 月初│                            │                      │      │
│    │。合計期間販賣愷他命3 包，共得1,  │                            │                      │      │
│    │500 元。                          │                            │                      │      │
└──┴─────────────────┴──────────────┴───────────┴───┘
附表二：沒收
┌──┬──────┬────────────────────┬────┐
│編號│  所有者    │        沒收物                          │備  註  │
│    │            │                                        │        │
├──┼──────┼────────────────────┼────┤
│一  │被告乙○○  │第三級毒品K 他命1 包重35.33 公克（驗前毛│刑法第38│
│    │            │重36 .34 公克，取0.1 公克鑑定，驗餘35.33│條第1 項│
│    │            │公克）。                                │第1 款  │
├──┼──────┼────────────────────┼────┤
│    │            │                                        │        │
│二  │ 被告丙○○ │ 電子磅砰一個。                         │毒品危害│
│    │            │                                        │防制條例│
│    │            │                                        │第19條第│
│    │            │                                        │1項     │
├──┼──────┼────────────────────┼────┤
│三  │  被告丙○○│  含遠傳SIM卡門號0000000000、innos    │毒品危害│
│    │            │  tream 含臺灣大哥大SIM 卡、品牌      │防制條例│
│    │            │  BenQ.SIEMNS 、門號0000000 000 含遠傳│第19條第│
│    │            │  易付SIM 卡、門號0000 000000 號、品牌  │1項     │
│    │            │  NOKIA 手機3 支。                      │        │
├──┼──────┼────────────────────┼────┤
│四  │被告甲○○  │ 含SIM卡、門號0000000000 號（序號       │毒品危害│
│    │            │ 000000000000號）、品牌ANTECH手機1 支。 │防制條例│
│    │            │                                        │第19條第│
│    │            │                                        │1項     │
├──┼──────┼────────────────────┼────┤
│五  │ 被告丙○○ │分裝袋一包74只。                        │刑法第38│
│    │            │                                        │條第1項 │
│    │            │                                        │第3款   │
│    │            │                                        │        │
├──┼──────┼────────────────────┼────┤
│六  │被告甲○○  │夾鏈袋6個。                             │刑法第38│
│    │            │                                        │條第1項 │
│    │            │                                        │第3款   │
│    │            │                                        │        │
├──┼──────┼────────────────────┼────┤
│七  │被告乙○○  │遠傳SIM 卡、門號0000000000、品牌SHARP （│毒品危害│
│    │            │序號000000000000000） 手機1 支。        │防制條例│
│    │            │                                        │第19條第│
│    │            │                                        │1項     │
├──┼──────┼────────────────────┼────┤
│八  │ 被告丙○○ │亞甲基雙氧甲基安非他MDMA成分，俗稱搖    │毒品危害│
│    │            │    頭丸5 顆（淨重1.47公克，取0.29公克  │防制條例│
│    │            │    鑑驗，驗餘4 顆、1.18公克）。        │第18條第│
│    │            │                                        │1項前段 │
├──┼──────┼────────────────────┼────┤
│九  │被告甲○○  │安非他命毛重0.1公克。                   │毒品危害│
│    │            │                                        │防制條例│
│    │            │                                        │第18條第│
│    │            │                                        │1項前段 │
├──┼──────┼────────────────────┼────┤
│十  │            │吸食器一組、便條紙一張、丙○○所有如保管│        │
│    │            │字第1399號存摺5 本，均與販賣第三級毒品或│        │
│    │            │持有第二級毒品無關，不予宣告沒收。      │        │
│    │            │                                        │        │
└──┴──────┴────────────────────┴────┘


司法院資訊處製作；財團法人民間司法改革基金會備份。
